【裁判字號】    89,訴,557
【裁判日期】    900417
【裁判案由】    違反懲治走私條例
【裁判全文】
臺灣基隆地方法院刑事判決                          八十九年度訴字第五五七號
    公  訴  人  臺灣基隆地方法院檢察署檢察官
    被      告  丙○○
右列被告因違反懲治走私條例案件，經檢察官提起公訴（八十九年度偵字第二六七一
號），本院判決如左：
    主  文
丙○○私運管制物品進口逾公告數額，處有期徒刑陸月，緩刑年。
扣案之大陸地區產製農產品去殼花生仁共計捌仟肆佰柒拾公斤均沒收。
    事  實
一、丙○○係「壹源企業股份有限公司」（下稱壹源公司）之負責人，明知大陸地區
    產製之農產品去殼花生仁係屬管制進口物品，竟基於私運大陸地區產製農產品去
    殼花生仁進入臺灣地區販賣之犯意，於民國（下同）八十九年四月初，以壹源公
    司名義委託不知情之「漢通股份有限公司」（下稱漢通公司），於八十九年四月
    五日以「NEW HAIHUNG 」輪船第ＯＯ一一Ｂ航次，自香港地區運送內載沙發椅零
    件橡皮帶（PARTS OF SOFA CHAIRS RUBBER BELT）之貨櫃一只（櫃號ＦＨＭＵ0
    000000號），並於綑綁成圈狀之橡皮帶內夾藏重達八千四百七十公斤（分
    裝為二百六十五袋）、完稅價格計新台幣（下同）十六萬一千九百九十六元之大
    陸地區產製農產品去殼花生仁進入臺灣地區，並運抵基隆港卸放於中華貨櫃場，
    以此方式私運管制物品進口逾公告數額。迄八十九年四月十日，保安警察第三總
    隊第二大隊接獲線報，會同財政部基隆關稅局機動巡查隊關員至基隆港開櫃查獲
    ，並扣得上開逾公告管制數額之大陸地區產製農產品去殼花生仁八千四百七十公
    斤，因而查悉上情。
二、案經內政部警政署保安警察第三總隊第二大隊報請臺灣基隆地方法院檢察署檢察
    官偵查起訴。
    理  由
一、訊據被告丙○○，矢口否認有何走私犯行，並辯稱：伊從未進口過該只貨櫃，不
    知何人假借其名義進口云云。惟查：該只夾藏大陸地區產製農產品去殼花生仁之
    貨櫃係由香港地區裝船運抵基隆港，香港建華船務公司提供臺灣漢通公司之到貨
    通知單上明確記載到貨受通知人（CONSIGNEE）為壹源公司（YI YEUAN
    ENTERPRISES CO.,LTD ），且到貨通知單上所記載之聯絡電話00000000，亦為曾
    經多次幫壹源公司辦理進口報關手續之川本報關行電話一節，業經證人乙○○（
 漢通公司進口部經理）、甲○○（川本報關行負責人）到庭證述屬實，並有該到
    貨通知單影本一份在卷可稽，而該只貨櫃於八十九年四月五日運抵基隆港卸放於
    中華貨櫃場迄同年月十日遭查獲止，並無人出面要求更改受貨人名義，是該只貨
    櫃若未遭警查獲，壹源公司即能循正常進口報關手續出面提領該只貨櫃，形式上
    壹源公司應為該批貨物之所有人；再者，被告前曾委託川本報關行辦理六次進口
    報關、一次出口報關手續，前五次進口報關貨物均為桌面板（TABLETOP），第六
    次進口貨物為沙發椅零件橡皮帶（PARTS OF SOFA CHAIRS RUBBER BELT），惟第
    六次進口貨物因故經川本報關行依被告之要求辦理出口報關退運手續，有該進口
    報單六份及出口報單一份附卷為證，而本件進口貨櫃所申報之載運貨物亦為沙發
    椅零件橡皮帶（PARTS OF SOFA CHAIRS RUBBER BELT），有艙單影本一份為證，
    且該只貨櫃內遭查獲之大陸地區產製農產品去殼花生仁亦係夾藏於綑綁成圈之沙
    發椅零件橡皮帶中，有現場查獲照片八張附卷為憑，衡諸被告所經營之壹源公司
    若遭他人冒用名義走私管制物品，該行為人何須將整只貨櫃裝滿壹源公司所需之
    加工原料沙發椅零件橡皮帶而多負擔該部分走私成本？是本件實質上亦堪認壹源
    公司為該批貨物之所有人，被告辯稱係遭他人冒名進口云云，查無實據，不足採
    信。又本件經查獲之去殼花生仁八千四百七十公斤確為大陸地區產製農產品，完
    稅價格共計十六萬一千九百九十六元，有基隆關稅局（八九）機巡字第四ＯＯ三
    號搜索筆錄、財政部基隆關稅局九十年二月二十一日基普機字第九Ｏ一Ｏ一Ｏ五
    Ｏ號函、九十年三月十三日基普機字第九Ｏ一Ｏ一五六八號函各一份在卷可稽，
    顯逾行政院公告「懲治走私條例公告管制物品項目及其數額」丙項所定完稅價格
    超過十萬元之規定，扣案之去殼花生仁自屬懲治走私條例第二條第一項所稱之走
    私物品。本件事證明確，被告犯行堪以認定。
二、查被告丙○○利用不知情之漢通公司自香港地區運送扣案之大陸地區產製農產品
    進入我國國境，核其所為，係犯懲治走私條例第二條第一項之私運管制物品進口
    逾公告數額罪。其利用不知情之漢通公司運送管制物品進口，為間接正犯。爰審
    酌被告之素行、犯罪之動機、目的、手段、對國關貿利益與社會經濟秩序所生之
    危害、走私之數量及其犯罪後態度等一切情狀，量處如主文第一項所示之刑。末
    查被告前未曾受有期徒刑以上刑之宣告，有本院被告全國前案紀錄表可稽，因一
    時失慮致罹刑章，經此次起訴審判後，當能知所警惕，信無再犯之虞，本院認為
    其所受之宣告刑，以暫不執行為適當，併諭知緩刑三年，以啟自新。扣案之大陸
    地區產製農產品去殼花生仁八千四百七十公斤係被告所有因犯本件走私罪所得之
    物，應依刑法第三十八條第一項第三款之規定宣告沒收。
據上論斷，應依刑事訴訟法第二百九十九條第一項前段，懲治走私條例第二條第一項
、第十一條，刑法第三十八條第一項第三款、第七十四條第一款，判決如主文。
本案經檢察官黃士元到庭執行職務。
中      華      民      國     九十     年      四      月     十七     日
                                    臺灣基隆地方法院刑事第三庭
                                            法  官  蔡 佳 玲
右正本證明與原本無異。
對於本件判決如有不服，應於收受送達後十日內，向本院提出上訴書狀，上訴於臺灣
高等法院，並按他造當事人之人數附具繕本。
                                            書記官  湯 惠 芳
中      華      民      國     九十     年      四      月     十九     日
附錄論罪法條
懲治走私條例第二條第一項：
私運管制物品進口、出口逾公告數額者，處七年以下有期徒刑，得併科新臺幣二十萬
元以下罰金。


司法院資訊處製作；財團法人民間司法改革基金會備份。
